臺灣高等法院刑事裁定
111年度抗字第1635號
抗  告  人
即
聲明異議人  黃水和


上列抗告人即聲明異議人因聲明異議案件，不服中華民國111年9
月27日臺灣臺北地方法院111年度聲字第1633號裁定，提起抗告
，本院裁定如下：
    主  文
抗告駁回。
    理  由
一、聲明異議意旨略以：抗告人即聲明異議人黃水和因妨害公務
    案件，經原審以110年度審易字第1911號判決判處有期徒刑5
    月，上訴後，經本院111年度上易字第680號判決駁回上訴而
    確定（下稱本案）。抗告人聲請再審，並向臺灣臺北地方檢
    察署（下稱臺北地檢署）聲請停止執行，經臺北地檢署於民
    國111年9月6日北檢邦投111執聲他1689字第1119079678號函
    駁回聲請。抗告人不服臺北地檢署否准其暫緩執行之聲請、
    不服臺灣臺北地方法院刑事判決111年度審易字第1911號，
    未糾正臺灣臺北地方檢察署邦結北檢110他11977號之簽結，
    掩蓋本案告訴破案關鍵證據，即判處抗告人徒刑由2月加重
    為5月，違反證據法則，並將承辦警察、新北市政府交通局
    局長、拖吊場員工、臺北地檢署檢察長、臺灣高等法院承審
    案件之審判長、最高檢察署檢察總長均列為被告，另臺北地
    檢署應起訴承辦員警云云。
二、原裁定意旨略以：聲明異議意旨未就檢察官有何積極執行指
    揮之違法或其執行方法有何不當提出說明或表示不服，顯係
    對已經確定之裁判再為爭執，其聲明異議於法不合，應予駁
    回等語。
三、抗告意旨略以：抗告人就本案已聲請再審，並提出聲請再審
    書狀供檢察官審酌，並聲請於再審裁定後，始裁定是否執行
    ，豈料臺北地檢署檢察官仍率予執行。因本案未經查證，僅
    憑警察偽造之照片，即認可證明抗告人身上有血用手打落公
    務手機妨害公務，又未經查證另案破案關鍵證據、未傳喚在
    場目擊證人，有應調查而未調查之違背法令。且本案判決未
    糾正臺北地檢署北檢邦結110他11977號之簽結，掩蓋本案破
    案之關鍵證據，車庫內現場錄影及證人均可證明抗告人未妨
    害公務，係警察無故侵入民宅、違法盜錄隱私及拘禁逮捕云
    云。
四、經查：
　㈠按受刑人或其法定代理人或配偶，以檢察官執行之指揮為不
    當者，得向諭知該裁判之法院聲明異議，刑事訴訟法第484 
    條定有明文。此所謂「諭知該裁判之法院」，係指對於被告
    之有罪判決，於主文內實際宣示其主刑、從刑之裁判而言。
    另所謂「檢察官執行之指揮不當」，係指檢察官有積極執行
    指揮之違法及其執行方法有不當等情形而言。又按刑罰之執
    行，由檢察官依指揮書附具之裁判書為之，刑事訴訟法第45
    7條第1項、第458條規定至明。再執行機關對於審判機關所
    為之裁判，並無審查內容之權，故裁判是否違法，並非執行
    機關所得過問，是聲明異議之對象，應係檢察官之執行指揮
    行為，而非檢察官據以指揮執行之裁判，故所稱「檢察官執
    行之指揮不當」，係指檢察官有積極執行指揮之違法及其執
    行方法有不當等情形而言；檢察官如依確定判決、裁定指揮
    執行，即無執行之指揮違法或其執行方法不當之可言，至於
    原確定判決、裁定，是否有認定事實錯誤或違背法令之不當
    ，應循再審或非常上訴程序以資救濟，尚無對之聲明異議之
    餘地（最高法院108年度台抗字第79號裁定意旨參照）。是
    倘受刑人並非針對檢察官執行之指揮認有不當，其所為聲明
    異議於程序上已難謂適法，法院自應以裁定駁回其異議。
　㈡抗告人聲明意旨，係指摘檢察官既知抗告人已就本案聲請再
    審，猶為執行之指揮，另主張本案判決有應調查而未調查之
    違背法令，而對本案判決不服。惟本案既經本院111年度上
    易字第680號判決確定，依前開規定及說明，抗告人就檢察
    官之執行指揮不當聲明異議，依法應向諭知該裁判（本院11
    1年度上易字第680號判決）之法院即本院為之，始為適法，
    原審法院非刑事訴訟法第484條之「諭知該裁判之法院」，
    即無管轄權，則抗告人誤向原審法院聲明異議，其聲明異議
    為不合法。至本案是否有認定事實錯誤或違背法令之不當，
    應循再審或非常上訴程序以資救濟，而無從依刑事訴訟法第
    484條聲明異議，原裁定以聲明意旨係對已經確定之裁判再
    為爭執，駁回抗告人所為聲請，與法亦無不合。
　㈢抗告意旨以抗告人已就本案聲請再審，則檢察官仍予執行，
    顯有不當，況本案確有違背法令云云。惟按裁判除關於保安
    處分者外，於確定後執行之。刑罰之執行，由檢察官以指揮
    書附具裁判書為之。刑事訴訟法第456條第1項前段、第458
    條規定至明。是裁判一經確定，非依法定程序，不能停止其
    執行之效力。除法院之確定裁判有違法情事，經非常上訴或
    再審程序，加以撤銷或變更者外，原確定裁判有其執行力，
    檢察官應據以執行。又刑事訴訟法第430條規定，聲請再審
    ，無停止刑罰執行之效力。但管轄法院之檢察官於再審之裁
    定前，得命停止。故於再審裁定前，是否停止執行，屬檢察
    官執行指揮時自由裁量之職權行使事項，非謂一經受刑人聲
    請再審，檢察官即應停止執行。本案判決既已確定而未經再
    審或非常上訴程序予以撤銷或變更，則檢察官於執行指揮時
    ，經依職權裁量後，依確定判決，通知抗告人到案執行本案
    判決所處有期徒刑，自難認有指揮違法或執行方法不當。至
    抗告人就本案確定判決如有不服，應循再審、非常上訴等途
    徑尋求救濟。抗告意旨仍執其在原審聲明異議之同一理由，
    漫指檢察官執行之指揮為不當，顯屬無據，應予駁回。
　㈣綜上，原裁定認聲明異議於法不合，駁回抗告人之聲明異議
    ，未述及原審就本件並無管轄權而有微疵，然不影響裁定之
    結果。抗告意旨徒以前詞指摘原裁定不當，為無理由，應予
    駁回。
據上論斷，依刑事訴訟法第412條，裁定如主文。
中　　華　　民　　國　　111 　年　　10　　月　　31　　日
　　　　　　　　　刑事第八庭　審判長法　官  陳世宗
　　　　　　　　　　　　　　　　　  法　官  呂寧莉
　　　　　　　　　　　　　　　　　  法　官  林呈樵
以上正本證明與原本無異。
不得再抗告。
                                    書記官  謝雪紅
中　　華　　民　　國　　111 　年　　10　　月　　31　　日